Inventaris van de archieven van de Centrale Dienst van de Arbeidsvoorziening (1935) 1960-1969 (1972)
Nationaal Archief, Den Haag
- ARCHIEF VAN DE CENTRALE DIENST VAN DE DIRECTIE (LATER DIRECTORAAT-GENERAAL) VOOR DE ARBEIDSVOORZIENING, A.
  - STUKKEN BETREFFENDE BIJZONDERE ONDERWERPEN, 2
    - Taakuitvoering, 2.2
      - Particuliere Arbeidsbemiddeling, 2.2.09
        - Met winstoogmerk, 2.2.09.3
          - Stukken betreffende het voeren van overleg met het Bundesanstalt für Arbeitsvermittlung und Arbeitslosenversicherung n.a.v. een uitspraak van de Hoge Raad in de zaak F. Gomperts, die vrijgesproken werd van verdenkingen van onwettige arbeidsbemiddeling., 1965 - 1968; 969; 1 omslag
          - Stukken betreffende het opstellen van voorschriften aan de HID's voor de bemiddeling naar en samenwerking met uitzendbureaus., 1966; 970; 1 omslag
          - Stukken betreffende het informeren van de HID's over de activiteiten van koppelbazen in hun district., 1969; 971; 1 omslag
        - Statistiek, 2.2.09.4
          - Statistische landelijke- en regionale jaaroverzichten over de resultaten van de particulieren arbeidsbemiddeling met en zonder winstoogmerk., 1959 - 1969; 972; 1 omslag
      - Emigratie, migratie en immigratie, 2.2.10
        - (Beleids)inhoudelijke aangelegenheden, 2.2.10.1
          - Stukken betreffende de instelling van de Raad voor de Emigratie door de Minister van SZV., 1952 - 1968; 973; 1 omslag
          - Stukken betreffende het instellen van voorbereidingscursussen voor de aspirant-emigranten., 1954 - 1964; 974; 1 omslag
          - Handleiding Emigratie (Handboek voor de directie voor de Arbeidsvoorziening)., 1961 - 1965; 975; 1 stuk
          - Stukken betreffende de aanpassing van de organisatie, door de overbrenging van de emigratievoorlichtingstaak van de emigratie-aanmeldingskantoren naar de DBA's door de verminderde belangstelling voor emigratie., 1961 - 1967; 977; 1 omslag
          - Stukken betreffende het Advies van de Raad voor de Emigratie inzake het emigratiebeleid (juli 1961) in het kader van de toelating van buitenlandse arbeidskrachten en emigratie., 1961 - 1967; 976; 1 omslag
        - Emigratie per gebied, 2.2.10.2
          - Stukken betreffende de Migratie en Vestiging in Australië., 1956 - 1969; 978-980; 3 omslagen
            - Overeenkomsten tussen het Koninkrijk der Nederlanden en het Gemenebest van Australië. 1956 - 1965, 978
            - Voorbereiding van de overeenkomsten tussen het Koninkrijk der Nederlanden en het Gemenebest van Australië. 1961 - 1965, 979
            - Administratieve procedure inzake de emigratie. 1961 - 1969, 980
          - Stukken betreffende het opstellen van richtlijnen met betrekking tot de emigratie naar Zuid-Afrika., 1960 - 1970; 981; 1 omslag
          - Stukken betreffende een enquête, gehouden in 1967 onder in Noord-West Duitsland gevestigde Nederlandse boeren in het kader van de emigratie van Nederlandse boeren naar Duitsland., 1962 - 1970; 982; 1 omslag
          - Circulaire over de wijzigingen in de algemene voorwaarden voor de emigratie naar Brazilië., 1964; 983; 1 omslag
        - Migratie in eigen land, 2.2.10.3
          - Stukken betreffende het onderzoeken van de arbeidsmobiliteit binnen Nederland in de sectoren horeca en bouwnijverheid in de provincie Limburg., 1966 - 1968; 984; 1 omslag
          - Stukken betreffende het voeren van overleg met het Ministerie van Financiën over arbeidsmobiliteit bevorderende maatregelen., 1969; 985; 1 omslag
          - Stukken betreffende het opstellen van richtlijnen voor de HID's bij de toepassing van de Migratieregeling voor het jaar1969., 1969 - 1970; 986; 1 omslag
        - Immigratie, 2.2.10.4
          - Stukken betreffende het verzamelen van gegevens over de immigratie naar eerste asielland van bouwvakvluchtelingen die in 1955 - 1956 in Nederland zijn toegelaten., 1959 - 1960; 987; 1 omslag
        - Statistiek, 2.2.10.5
          - Stukken betreffende de emigratie-statistiek., 1954 - 1969; 988-990; 3 omslagen
            - Aantal meldingen bij de GAB's voor emigratie naar het land van bestemming. 1954 - 1966, 988
            - Vertrokken emigranten per aanmeldingskantoor over de jaren 1959-1966 (vanaf 1965 inclusief land van bestemming). 1960 - 1967, 989
            - Opgave per GAB van het aantal meldingen voor emigratie en het aantal vertrokken emigranten. 1967 - 1969, 990
          - Stukken betreffende het wijzigen van de voorschriften betreffende de statistische opgaven omtrent de binnenlandse migratie., 1957 - 1962; 991; 1 omslag
      - Beroepskeuzevoorlichting, 2.2.11
        - (Beleids)inhoudelijke aangelegenheden, 2.2.11.1
          - Stukken betreffende het opstellen van richtlijnen voor de vergoeding van reiskosten ten behoeve van beroepskeuzeonderzoek., 1957 - 1967; 1164; 1 omslag
          - Stukken betreffende het opstellen van voorschriften over de stijl en de inhoud van de uitgebrachte adviezen door beroepskeuzeadviseurs., 1960 - 1961; 992; 1 omslag
          - Stukken betreffende het voeren van overleg met de schoolartsen in het rayon Zuid-Holland over de samenwerking bij het uitbrengen van beroepskeuzeadviezen., 1960 - 1961; 993; 1 omslag
          - Stukken betreffende de totstandkoming en uitvoering van de Wet op de Raad voor de Beroepskeuzevoorlichting., 1960 - 1969; 994, 1166-1175; 4 pakken en 6 omslagen
            - Totstandkoming van de Wet van 30 mei 1963 houdende instelling van een raad voor de beroepskeuzevoorlichting (Wet op de Raad voor de Beroepskeuzevoorlichting, Stb. 247). 1960 - 1963, 1166; pak
            - Benoeming en ontslag van leden van de Raad voor de Beroepskeuzevoorlichting. 1963 - 1969, 994; pak
            - Vergaderstukken van door de Raad ingestelde commissies en werkgroepen. 1964 - 1969, 1167-1169, 1174-1175
              - Commissie Schoolpsychologie. 1964 - 1965, 1167
              - Commissie Subsidie-aangelegenheden. 1e - 21e Vergadering. 1964 - 1966, 1174; pak
              - Commissie Subsidie-aangelegenheden. 22e - 36e Vergadering. 1966 - 1969, 1175; pak
              - Commissie Subsidie-aangelegenheden. Subcommisssie Faciliteiten Beroepenvoorlichting (ten behoeve van gesubsidieerde instellingen voor beroepskeuzevoorlichting). 1965 - 1966, 1169
            - Werkgroep Organisatie Cursussen ten behoeve van de Beroepskeuzevoorlichting. 1965, 1168
            - Werkgroep Research II. 1965 - 1966, 1170
            - Commissie Medische Aspecten van de Beroepskeuzevoorlichting. 1965 - 1968, 1171
            - Commissie Geautomatiseerde Informatieverwerking. 1966, 1173
          - Stukken betreffende de werkwijze van de beroepskeuzevoorlichting in Nederland in 1964., 995; 1 omslag
          - Stukken betreffende het verstrekken van richtlijnen ten behoeve van de directeuren van de Gewestelijke Arbeidsbureaus inzake de ontwikkeling van een uniforme testmethodiek., 1964; 1202; 1 omslag
        - Commissie en werkgroepen, 2.2.11.2
          - Stukken betreffende de Adviescommissie Beroepskeuzevoorlichting (Commissie Duyker)., 1959 - 1961; 996-1000; 5 omslagen
            Taak: verstrekken van advies aan de Minister van SZV inzake:
            de toepassing van de Rijkssubsidieregeling voor de Bijzondere Beroepskeuzebureaus 1959
            de taak, samenstelling e.d. van de Raad voor de Beroepskeuzevoorlichting
            andere aangelegenheden betreffende de beroepskeuzevoorlichting.
            - Instelling en opheffing. 1959 - 1961, 996
            - Verslagen van vergaderingen. 1959 - 1961, 997
            - Agenda's en vergaderstukken. 1959 - 1961, 998
            - Advies inzake de subsidiëring van de Bijzondere Beroepskeuze instellingen. 1959 - 1961, 1000
            - Overzichten van per artikel gevoerde besprekingen over nieuwe subsidieregelingen. 1960 - 1961, 999
          - Stukken betreffende het instellen en opheffen van de financiële subcommissie door de Commissie Duyker., 1960 - 1961; 1001; 1 omslag
            Taak: becijferen van de kosten van de verschillende typen van beroepskeuze-onderzoeken op basis van de nieuwe geformuleerde eisen.
          - Stukken betreffende de Werkgroep Inschrijvingsregister Beroepskeuzevoorlichting., 1963 - 1964; 1003; 1 omslag
            Taak: inrichten van het inschrijvingsregister voor de school- en beroepskeuze-onderzoeken. Zie ook inventarisnummer 1201.
          - Stukken betreffende de Werkgroep Beroepskeuzevoorlichting., 1963 - 1965; 1002; 1 omslag
            Taak:
            Uitbrengen van een rapport over de huidige situatie van de beroepskeuzevoorlichting
            Adviseren omtrent maatregelen ter verzekering van een redelijke productie van de Afdelingen Beroepskeuzevoorlichting van de GAB's
            Ontwerpen van richtlijnen omtrent de relatie en de samenwerking tussen RAB's, DBA, GAB's en psychologen en beroepskeuze-adviseurs
        - Onderzoek, 2.2.11.3
          - Stukken betreffende het onderzoeken van de gebruikte testmethoden door de beroepskeuzeadviseur en toegevoegde psychologen., 1960 - 1968; 1004; 1 omslag
          - Artikelen uitgegeven door het Ministerie van SZV en DG ARBVO., 1963 - 1965; 1005-1006; 1 omslag
            - "Betekenis van aandoeningen en gebreken van mindervaliden met betrekking tot hun arbeidsgeschiktheid" door H.A. de Boer, arts. 1963, 1005
            - Kleuren, hun invloed op de gezonde en zieke mens, "Kleuren, hun taal, karakter en symboliek" door W. Maschhaupt en "Onderzoek naar de beroepskeuzemotieven van leerlingen van de hogere zeevaartschool" door J. Baarda. 1965, 1006
          - Stukken betreffende de beroepskeuzevoorlichting uitgebracht door Sociologisch Instituut van de Katholieke Universiteit; Instituut voor Toepaste Sociologie., 1966 - 1968; 1007-1009; 3 stukken
            - "Achtergronden van Beroepskeuze", een samenvatting van de resultaten van een sociologisch onderzoek naar het beroepskeuzeproces bij zestienjarige jongens en meisjes. 1966, 1007
            - Ouders en de Beroepskeuze van hun kinderen, een samenvatting van de resultaten van een sociologisch onderzoek. 1967, 1008
            - De kortste weg, een sociologisch onderzoek naar het proces van beroepskeuze bij jongens en meisjes die na het verlaten van de lagere school direct zijn gaan werken. 1968, 1009
        - Regelingen, 2.2.11.4
          - Stukken betreffende het opstellen van richtlijnen voor de subsidiëring van de bijzondere beroepskeuzebureaus door de provincies en gemeenten., 1959 - 1960; 1010; 1 omslag
          - Stukken betreffende het vaststellen van de regeling voor het verlenen van subsidie over de jaren 1960 - 1961 voor het in stand houden van bijzondere bureaus tot voorlichting bij beroeps- of studiekeuze., 1959 - 1961; 1011; 1 omslag
          - Stukken betreffende het opstellen van richtlijnen aan de HID's voor de uitvoering van de regeling betreffende psychologische onderzoeken in het kader van de beroepskeuzevoorlichting aan blinden., 1959 - 1969; 1012; 1 omslag
          - Circulaires aan de HID's over de vergoedingsregeling van de beroepskeuze- en studie-adviezen., 1960; 1013; 1 omslag
          - Stukken betreffende het voorbereiden en vaststellen van de Rijkssubsidieregeling Beroepskeuzevoorlichting., 1962 - 1968; 1014; 1 omslag
          - Stukken betreffende het opstellen van voorschriften voor het verlenen van subsidie aan instellingen die beroepskeuze-onderzoeken in schoolverband verrichten., 1962 - 1971; 1015; 1 omslag
          - Stukken betreffende de totstandkoming van een concept-circulaire waarin een nieuwe gedragslijn wordt uitgewerkt ten aanzien van het beroepskeuze- en studiekeuze-onderzoek van personen die in inrichtingen verblijven (I-onderzoeken), naar aanleiding van de problemen die de nieuwe tariefregeling bleek op te werpen., 1964; 1199; 1 omslag
        - Voorlichting, 2.2.11.5
          - Stukken betreffende het uitgeven van een supplement van de brochure Beroepskeuzevoorlichting in Nederland, 1957., 1960; 1016; 1 omslag
        - Schoolonderzoek, 2.2.11.6
          - Stukken betreffende het verlenen van subsidie voor een school- en beroepskeuze-onderzoek in de ontwikkelingsgebieden Achtkarspelen, Oostelijk- en Zuidelijk Westerkwartier in Groningen over de jaren 1958-1963., 1957 - 1964; 1017; 1 omslag
          - Stukken betreffende het opstellen van voorschriften aan de HID's in verband met de beroepskeuze-onderzoeken in schoolverband., 1960 - 1969; 1018; 1 omslag
          - Stukken betreffende het behandelen van de bezwaren van de Minister van OKW tegen de beroepskeuzevoorlichting door de GAB's op scholen., 1961 - 1962; 1019; 1 omslag
          - Stukken betreffende het voeren van overleg met de Raad van Beroepskeuzevoorlichting en Minister van O&W betreffende de pre-oriëntatie (= beroepenvoorlichting) op lagere scholen., 1965 - 1969; 1020; 1 omslag
        - Subsidiëring particuliere instellingen, 2.2.11.7
          - Stukken betreffende het voeren van overleg met de Afdeling Comptabiliteit (van SZV) over de subsidieverlening ten behoeve van de uitgebrachte BLO-adviezen in het kader van de subsidieregeling Bijzondere Beroepskeuzebureaus., 1957 - 1960; 1021; 1 omslag
          - Stukken betreffende het toekennen van een subsidie aan het Centraal Comité van Samenwerking inzake voorlichting bij Beroepskeuze., 1959 - 1969; 1022-1024; 3 omslagen
            - 1959-1960, 1022
            - 1961-1966, 1023
            - 1967-1969, 1024
          - Stukken betreffende de discussie met andere departementen over de centralisatie/decentralisatie van de subsidiëring van de Bijzondere Beroepskeuzevoorlichting., 1962; 1025; 1 omslag
          - Stukken betreffende het nemen van temporiseringsmaatregelen door het verlagen van de subsidie-uitgaven aan beroepskeuze-instellingen in verband met de financieel-economische toestand van de Rijksoverheid., 1963 - 1967; 1026; 1 omslag
        - Statistiek, 2.2.11.8
          - Stukken betreffende de statistiek van beroepskeuze-adviezen., 1958 - 1968; 1027-1029; 3 omslagen
            - Overzichten van verstrekte beroepskeuze-adviezen. 1958 - 1968, 1027
            - Overzichten van de verstrekte beroepskeuze- en studie-adviezen. 1959 - 1960, 1028
            - Opstellen van voorschriften voor de statistiek met betrekking tot de afgehandelde aanvragen om beroepskeuze-advies. 1959 - 1968, 1029
          - Overzichten van de verstrekte beroepskeuze- en studieadviezen door de GAB's., 1961 - 1968; 1030-1037; 8 omslagen
            - 1961, 1030
            - 1962, 1031
            - 1963, 1032
            - 1964, 1033
            - 1965, 1034
            - 1966, 1035
            - 1967, 1036
            - 1968, 1037
      - Bijzondere bemoeiingen, 2.2.12
        - Stukken betreffende het verlenen van hulp bij het oprichten van een CVV op de Nederlandse Antillen., 1963 - 1969; 1038; 1 omslag
        - Stukken betreffende het verlenen van hulp bij de ontwikkeling van de vakopleiding in Indonesië., 1967 - 1969; 1039; 1 omslag
  - VERZAMELDE DOCUMENTATIE, 3
    - Stukken betreffende het uitgeven van het personeelsblad "Stemmen van eigen erf" met als bijlage de nummers oktober 1954 t/m december 1963., 1954 - 1964; 1040; 1 omslag
- ARCHIEF VAN DE CENTRALE COMMISSIE VAN ADVIES VOOR DE ARBEIDSVOORZIENING, B.
  - Samenstelling en opheffing
    - Stukken betreffende de samenstelling en opheffing van de Commissie van Bijstand en Advies voor het Rijksarbeidsbureau en de Centrale Commissie van Advies voor de Arbeidsvoorziening., 1959 - 1969; 1041; 1 omslag
  - Centrale Commissie voor de Arbeidsvoorziening
    - Notulen van de vergaderingen van de Centrale Commissie van Advies voor de Arbeidsvoorziening., 1961 - 1968; 1042; 1 omslag
  - Commissies
    - Notulen van de vergaderingen van de Commissie van Advies van de Aanvullende Werkgelegenheid., 1960 - 1968; 1043-1044; 2 omslagen
      - 1960-1964, 1043
      - 1965-1968, 1044
    - Notulen van de vergaderingen van de Commissies van Bijstand en Advies voor het Rijksarbeidsbureau., 1960 - 1969; 1045-1056; 12 omslagen
      - 1960, 1045
      - 1961, 1046
      - 1962, 1047
      - 1963, 1048
      - 1964, 1049
      - 1965, 1050
      - 1966, 1051
      - Viering van de 100e vergadering., 1052
      - 1967, 1053
      - 1968, 1054
      - 1969, 1055
      - Laatste vergadering d.d. 18 september 1969., 1056
  - Subcommissies
    - Stukken betreffende de instelling en opheffing van de Subcommissies van Advies voor de Vrouwenbemiddeling., 1946 - 1964; 1057; 1 omslag
    - Stukken betreffende de mutaties in de Subcommissie van Advies voor de Bouwnijverheid., 1947 - 1964; 1058; 1 omslag
    - Vergaderstukken van de Subcommissie voor Musici en Artiesten., 1951 - 1956; 1177; 1 omslag
    - Stukken betreffende de Subcommissie van Advies voor de Amusementskunstenaars., 1957 - 1970; 1066-1069, 1178-1179; 6 omslagen
      - Samenstelling, opheffing en wederinstelling. 1964 - 1969, 1066
      - Notulen van de vergaderingen. 1957 - 1960, 1178
      - Notulen van de vergaderingen. 1961 - 1962, 1067
      - Notulen van de vergaderingen. 1963, 1068
      - Notulen van de vergaderingen. 1966 - 1969, 1069
      - Verslagen van de Werkgroep Bemiddeling van de subcommissie. 1967 - 1970, 1179
    - Stukken betreffende de Subcommissie Arbeidsvoorziening in de Landbouw., 1958 - 1969; 1059-1960; 2 omslagen
      - Instelling en overgang naar de Raad voor de Arbeidsmarkt van de SER. 1958 - 1969, 1059
      - Notulen van de vergaderingen. 1965 - 1969, 1060
    - Stukken betreffende de Subcommissie van Advies voor de Bemiddeling van Academici., 1959 - 1963; 1061-1062; 2 omslagen
      - Instelling. 1959 - 1962, 1061
      - Notulen van de vergaderingen. 1962 - 1963, 1062
    - Stukken betreffende de Subcommissie van Advies voor de Vakopleiding., 1960 - 1970; 1063-1065; 3 omslagen
      - Notulen van de vergaderingen. 1960 - 1964, 1063
      - Notulen van de vergaderingen. 1965 - 1969, 1064
      - Benoeming en overgang naar SER c.q. Raad voor de Arbeidsmarkt. 1962 - 1970, 1065
    - Stukken betreffende de instelling van de Subcommissie van Advies voor de Bijzondere Bemiddeling., 1964 - 1968; 1070; 1 omslag
    - Stukken betreffende de Subcommissie van Advies voor de Stagiaires., 1964 - 1968; 1071-1072; 2 omslagen
      - Werkwijze van de Subcommissie Stagiaires. 1964 - 1968, 1071
      - Vergadernotulen. 1965 - 1966, 1072
- INVENTARIS VAN HET ARCHIEF VAN DE CENTRALE COMMISSIE VAN ADVIES VOOR SOCIALE BEMIDDELING, C.
  - Stukken betreffende de Centrale Commissie voor Sociale Bemiddeling., 1954 - 1969; 1073-1081, 1100; 10 omslagen
    - Instelling. 1954 - 1960, 1073
    - Jaarverslagen. 1955 - 1965, 1076
    - Taakwaardering van de sociaal ambtenaren. 1956 - 1964, 1100
    - Administratieve aanwijzingen voor de sociaal-ambtenaren. 1956 - 1965, 1074
    - Vergaderverslagen. 1956 - 1969, 1075
    - De (re)organisatie. 1957 - 1966, 1077
    - Inschakeling van sociaal-ambtenaren ten behoeve van de Stichting Samenwerkende Havenbedrijven te Amsterdam. 1962, 1078
    - Inschakeling van sociaal-ambtenaren ten behoeve van de Gemeentelijke Sociale Werkvoorziening en Sociale Werkplaatsen. 1962 - 1964, 1079
    - Jaarverslagen. 1966 - 1968, 1080
    - Vaststellen van de taak en plaats van de sociaal-ambtenaren in de Arbeidsvoorzieningsorganisatie. 1969, 1081